【裁判字號】    89,訴,250
【裁判日期】    890816
【裁判案由】    毒品危害防制條例
【裁判全文】
臺灣臺南地方法院刑事判決                          八十九年度訴字第二五號
    公  訴  人  臺灣臺南地方法院檢察署檢察官
    被      告  丙○○
    指定辯護人  本院公設辯護人  甲○○
右列被告因毒品危害防制條例案件，經檢察官提起公訴（八十七年度營偵字第五二一
號），本院判決如左：
    主  文
丙○○連續販賣第一級毒品，累犯，處有期徒刑拾貳年捌月，褫奪公權陸年。
扣案之海洛因伍小包（淨重合計零點捌壹公克、包裝重合計重參點捌陸公克）均沒收
銷燬之。
販賣毒品所得新臺幣肆仟元沒收之，如全部或一部不能沒收時，應以其財產抵償之。
    事  實
一、丙○○曾於民國八十二年間因違反肅清煙毒條例案件，經本院判處有期徒刑四年
    ，並經臺灣高等法院臺南分院駁回上訴因而確定，於八十八年一月十二日執行完
    畢，仍不知悔改，復基於販賣第一級毒品海洛因之概括犯意，於八十八年十二月
    間，以其所有之號碼為0000000000號行動電話為聯絡工具，在臺南市
    ○○路二百五十九號附近空地，連續以每包新臺幣（下同）二千元之代價販賣第
    一級毒品海洛因予乙○○施用，共約二、三次（乙○○施用毒品部分另案偵辦）
    。嗣於八十八年十二月二十八日八時四十分許，經警在臺南市○○路二十七巷口
    處查獲乙○○，乙○○進而配合警方以前開行動電話連絡丙○○欲購買海洛因，
    而循線在臺南市○○路二百五十九號前空地查獲丙○○，並在丙○○身上扣得海
    洛因一小包（毛重約○‧七公克）、行動電話一支，及丙○○丟棄在路上之海洛
    因一小包（毛重約○‧九公克），並在丙○○位於臺南市○○路二百五十九號二
    樓之現居處查獲海洛因三小包（毛重分別約○‧九公克、一‧二公克、一‧二公
    克）（總計海洛因五小包共計淨重○‧八一公克、包裝重三‧八六公克）。
二、案經臺南市警察局第六分局報請臺灣臺南地方法院檢察署檢察官偵查起訴。
    理  由
一、訊據被告丙○○對於右揭犯行均矢口否認，辯稱：伊不認識乙○○，也沒接觸過
    ，更沒有賣毒品給乙○○過，查扣之海洛因是伊買回來吃的，伊的行動電話在八
    十八年十二月間曾借給一位綽號「三郎」的朋友，不過伊不知道他的名字及詳細
    地址。為警查獲時伊是剛好在那裡和司機打牌，出來吃早餐，是警察過來臨檢才
    從伊身上搜到海洛因，因為伊有施用毒品才會把毒品帶在身上云云。經查右揭事
    實，業據證人乙○○於警訊時證稱：伊第一次是在八十八年十二月十日在臺南市
    ○○路二百二十四號之一處附近向綽號「施仔」的人買海洛因，‧‧‧每次均買
    二千元，並先以電話0000000000號和對方聯絡，問他有無貨及購買價
    錢，並約定在武聖路附近，一手交錢一手交貨，伊被警方查獲後就配合警方，打
    「施仔」的行動電話要向他購買毒品，而當場查獲。（問：今日你帶同警方所查
    獲者是否就是這個人？《經當場指認》）（答：）就是這個人「施仔」沒錯等語
    ，及於偵訊時證述：每次都在武聖路夜市，都在晚上，每次買一包二千元。經朋
    友介紹知道他姓施，被查獲是因伊約他出來買賣，每次要向他買都打同一支電話
    ，自八十八年十二月十幾號開始向他買。（問：今日所看到的丙○○是否就是賣
    毒品的人？）（答：）是，但形狀一樣，只差有戴眼鏡等語，暨於本院審理時到
    庭結證稱：當時警察要伊交出藥頭，伊就照之前買過的電話打過去，跟對方說要
    二（指二千元），對方就說好，然後伊就帶警察去，之前交易都是晚上十二點左
    右，伊給錢，對方給東西，然後就各自走了，沒有交談。其中一次對方有帶安全
    帽，一次有戴眼鏡，而這個電話是朋友跟伊說的。而之前買過二次，包括查獲這
    一次是三次，而之前二次賣給伊的都是同一個人，而體型和被告很像等語綦詳，
    而證人乙○○和被告間並無怨隙，衡情渠自無架詞誣陷被告之理。復為證人即查
    獲警員丁○○於本院審理時到庭結證稱：乙○○被查獲後，乃要求他交出藥頭，
    乙○○就打行動電話給被告，交易地點是乙○○跟被告說的，抵達該處後，乙○
    ○在車上說被告就是賣毒品給他的人，且後來在警局有讓乙○○指認丙○○，只
    是被告看不到乙○○等語明確。而被告所使用之行動電話號碼是0000000
    000號，證人乙○○的行動電話號碼則為0000000000號，而在八十
    八年十二月間確有證人乙○○所有之上揭行動電話與被告所有之前開行動電話通
    話之記錄，有臺灣大哥大股份有限公司於八十九年三月十七日所函送之行動電話
    通聯紀錄在卷足稽，並有海洛因五小包等物扣案足資佐證。而上開毒品經送法務
    部調查局鑑定結果，均係海洛因，合計淨重為○‧八一公克、包裝重合計三‧八
    六公克等情，亦有法務部調查局檢驗通知書一份（編號（電腦條碼）：0000
    00000號）附卷可稽，足見被告確為上揭販賣第一級毒品海洛因之犯行，至
    為顯然。被告雖以上揭情詞置辯，然其於警訊時係供稱：0000000000
    號行動電話是伊所有、使用，在八十八年十一月、十二月間都有借人使用，不過
    八十八年十二月二十七、二十八日這二天則未借人使用等語，嗣於偵訊時則改供
    稱：八十八年十一月中旬到十一月底、借給綽號「三郎」的人使用，都是他來找
    伊等語，嗣於本院審理時則又供稱：伊在大約八十八年十二月初將電話借給「三
    郎」，他住何處伊不知，月底才還伊等語，是其所供述內容前後已不一，而參上
    開通聯紀錄中，被告所有之行動電話於八十八年十二月間確有和證人乙○○所有
    之前開行動電話通話之紀錄，然而在八十八年十一月間則無和證人乙○○之通話
    紀錄，且在八十八年十二月間雙方通話時，其基地台位置大多在被告所居住之臺
    南市○○○路二百五十九號附近之臺南市○○路二百三十九巷二十一號六樓頂處
    ，而被告於警訊時已自承：八十八年十二月二十七日、二十八日二天並未將其所
    有之前揭行動電話借人使用，已如前述，然在上開通聯資料中，八十八年十二月
    二十八日確有證人乙○○和被告之通話紀錄，基地台地點亦是前開臺南市○○路
    二百三十九巷二十一號六樓頂處，而被告復無法提供綽號「三郎」之詳細姓名年
    籍資料供本院調查以實其說，再參以被告在八十八年十二月二十八日最後和證人
    乙○○通話時間是當天五時四十分許，旋即於同日八時四十分許即在其住處附近
    之臺南市○○路二百五十九號前空地為警查獲等情，足見被告上開所辯行動電話
    曾借人使用，查獲當天並非是接獲證人乙○○電話方才外出云云，無非事後卸責
    之詞，不足採信。又查被告既不承認其有關前開販賣海洛因之事實，本院自無從
    查得其販入上開毒品之真正價格，及其是否因非法販賣予前揭證人而獲得具體利
    潤之金額，然查毒品海洛因因物稀價昂，取得不易，且為政府嚴予查緝取締之違
    禁物，而非法販賣毒品之刑責甚重，是以非法販賣毒品者果無利可圖，衡情自無
    甘冒被查緝法辦之危險，而無端平價供應他人，至為顯然。基上說明，堪認本件
    被告販入毒品海洛因之價格，必較販出之價格低廉，或以同一價格而減少海洛因
    之份量，而有從中賺取差額利潤圖利之意圖或事實，此應屬合理且不違背社會通
    常經驗之理性判斷，是以應認被告將毒品販賣予證人乙○○時確有從中賺取利潤
    無疑，其有營利意圖甚明。本件事證已甚明確，被告犯行洵堪認定。
二、核被告丙○○所為，係犯毒品危害防制條例第四條第一項之販賣第一級毒品罪。
    被告非法持有第一級毒品之低度行為，已為其進而販賣之高度行為所吸收，不復
    另論。其先後多次販賣毒品既遂罪及於八十八年十二月二十八日販賣毒品未遂罪
    ，時間緊接，犯罪基本構成要件相同，顯係基於概括之犯意反覆為之，應依連續
    犯之規定論以一販賣毒品既遂罪並加重其刑，惟本刑為死刑及無期徒刑部分，依
    法不得加重。又被告前於八十二年間，因違反肅清煙毒條例案件，經本院判處有
    期徒刑四年，並經臺灣高等法院臺南分院駁回上訴而確定，於八十八年一月十二
    日執行完畢，有臺灣臺南地方法院檢察署刑案資料查註紀錄表及臺灣高等法院被
    告全國前案紀錄表各一份在卷可按，其於五年之內再犯本件有期徒刑以上之罪，
    為累犯，應依法遞加重其刑，惟本刑為死刑及無期徒刑部分，依法不得加重。又
    本件被告固有施用毒品海洛因之前科，然並無販賣前科，且此次所販賣之數量不
    多，獲利非鉅，與坊間大盤販賣毒品者迥然不同，衡情若處以法定刑最低無期徒
    刑，依社會一般觀念仍有情輕法重之嫌，足見被告犯罪情狀，顯堪憫恕，爰依刑
    法第五十九條之規定，予以減輕其刑。爰審酌被告犯罪之動機、目的、手段、所
    造成危害、所得利益及犯罪後猶空言砌詞否認犯罪等一切情狀，量處如主文所示
    之刑，並依被告犯罪之性質，有褫奪公權之必要，爰併予宣告褫奪公權六年，以
    資懲儆。扣案之海洛英五小包（合計淨重○‧八一公克，包裝重合計重三‧八六
    公克）為第一級毒品，應依毒品危害防制條例第十八條第一項前段之規定均沒收
    銷燬之。又被告先後以二千元之代價，販賣二、三次毒品予證人乙○○，已據證
    人乙○○於本院審理時證述明確，是被告販賣毒品所得至少應為現金四千元，為
    犯罪所得之財物，雖未扣案，然不能證明業已滅失，併依毒品危害防制條例第十
    九條第一項之規定宣告沒收，如全部或一部不能沒收時，以其財產抵償之。
據上論斷，應依刑事訴訟法第二百九十九條第一項前段，毒品危害防制條例第四條第
一項、第十八條第一項前段，刑法第十一條前段、第五十六條、第四十七條、第五十
九條、第三十七條第二項，判決如主文。
中    華    民    國      八十九      年      八      月      十六      日
                                  臺灣臺南地方法院刑事第四庭
                                          法  官  楊惠芬
右正本證明與原本無異。
如不服本判決，應於判決送達後十日內，向本院提出上訴狀。
                                          書記官  陳俊元
中    華    民    國      八十九      年      八      月      十八      日
附錄本案論罪科刑法條全文：
毒品危害防制條例第四條第一項：
製造、運輸、販賣第一級毒品者，處死刑或無期徒刑；處無期徒刑者，得併科新臺幣
一千萬元以下罰金。
毒品危害防制條例第十八條第一項：
查獲之毒品及專供製造或施用毒品之器具，不問屬於犯人與否，均沒收銷燬之。但合
於製藥或研究之用者，得不予銷燬。


司法院資訊處製作；財團法人民間司法改革基金會備份。
